臺灣桃園地方法院刑事判決　　　　　　100年度簡上字第270號
上　訴　人
即　被　告　曾秀娟
上列上訴人即被告因竊盜案件，不服本院民國100年3月29日100
年度桃簡字第728號第一審判決（聲請簡易判決處刑書案號：100
年度偵字第1521號），提起上訴，本院管轄之第二審合議庭判決
如下：
    主  文
上訴駁回。
    事實及理由
一、案經本院審理結果，揆核原審認事用法暨刑罰量度均無不合
    遂予維持，茲引用附件原審判決書所記載之事實、證據及理
    由外，另補充：
  (一)首論證人即被害人胡榆林於司法警察調查中所為之證詞、贓
    物領據、扣押筆錄暨扣押物品目錄表上繕被告曾秀娟自行填
    寫以外之內容，雖屬被告以外之人於審判外之言詞或書面陳
    述，但當事人於本院審理中未起爭執，甚者被告於本院準備
    程序中同意充為證據使用，本院審諸各該陳述作成時之情況
    要無不妥之處，適為本案證據，依刑事訴訟法第159條之5第
    1項規定，得為證據；次論現場蒐證照片、贓物蒐證照片、
    監視錄影畫面翻拍照片，則係非供述性證據，查無違背法定
    程序取得之情形，依刑事訴訟法第158條之4反面規定，洵具
    證據能力。
  (二)訊據被告於本院準備程序、審理中迭對原審判決書加以敘列
    之犯罪事實坦承不諱，咸與上開證人於警詢中陳稱之失竊過
    程契合一致，復有贓物領據、扣押筆錄暨扣押物品目錄表、
    現場蒐證照片、贓物蒐證照片、監視錄影畫面翻拍照片為憑
    ，足徵被告之自白委與事實相符，本案事證臻達明確，犯行
    堪以認定。
二、核被告所為，係犯刑法第320條第1項普通竊盜罪。原審同此
    認定，進而適用簡易判決處刑程序，依刑法第320條第1項、
    第41條第1項前段及刑法施行法第1條之1第1項、第2項前段
    規定，顧念被告所竊得之財物價值非鉅、贓物已然返還原主
    等節，再衡犯罪動機、手段、坦承犯行之犯後態度等一切情
    狀，判處拘役50日，兼予諭知易科罰金之折算標準。檢視原
    審量刑業就判決時之具體情事詳為整體觀察、綜合研判，既
    未逾越法定刑度，更無偏執一端，難認原審量刑有何輕重相
    差懸殊等失出或失入之違法或失當之處。至按量刑輕重，乃
    屬事實審法院得依職權所為自由裁量事項，苟未逾越法定刑
    度，又經法院權採刑法第57條各款情事，便不得遽指違法，
    此有最高法院72年台上字第6696號判例意旨可稽。被告上訴
    請求改判，固以飢貧交加及其長期罹患重度憂鬱症狀為由，
    併呈低收入戶證明書、精神病症診斷證明資料附卷，惟其於
    本院審理中針對犯罪情節不僅供陳未有罣礙，而於本院準備
    程序中表示知悉斯時所為乃行竊他人之財物且其瞭解所為之
    非法性，遂見其於行為時意識清醒得以感悉周遭境況施以具
    有意義之言行舉止回應，當能辨識其行為是否違法並可依其
    辨識而行為無訛，況觀被害人到庭敘述遭竊後多次給予被告
    機會要求返還部分金額即願諒宥卻被拒絕之經過，咸非被告
    主張徒討一餐溫飽之情，反倒顯現被告係受貪念所驅始於警
    方搜出贓物前堅決欲將贓款全數據為己有，是其藉詞開脫乃
    圖自免於責昭然，所辯精神渾噩云云無非事後卸責之詞不足
    採信，參照前揭判例意旨，為無理由，自應駁回。
據上論斷，應依刑事訴訟法第455條之1第1項、第3項、第368條
、第373條，判決如主文。
本案經檢察官陳立儒到庭執行職務。
中    華    民    國   100    年    6     月    21    日
                  刑事第一庭  審判長法  官  謝順輝
                                    法  官  林虹翔
                                    法  官  俞力華
以上正本證明與原本無異。
不得上訴。
                                    書記官  資念婷
中    華    民    國   100    年    6     月    21    日
附錄本案論罪科刑法條
中華民國刑法第320條
（普通竊盜罪、竊佔罪）
意圖為自己或第三人不法之所有，而竊取他人之動產者，為竊盜
罪，處5年以下有期徒刑、拘役或500元以下罰金。
意圖為自己或第三人不法之利益，而竊佔他人之不動產者，依前
項之規定處斷。
前2項之未遂犯罰之。